【裁判字號】    98,交易,175
【裁判日期】    990222
【裁判案由】    公共危險等
【裁判全文】
臺灣宜蘭地方法院刑事判決             98年度交易字第175號
公  訴  人  臺灣宜蘭地方法院檢察署檢察官
被      告  丙○○
上列被告因公共危險等案件，經檢察官提起公訴（98年度調偵字
第168號），經本院裁定以簡式審判程序審理，判決如下：
    主  文
丙○○犯不能安全駕駛動力交通工具罪，處有期徒刑肆月，如易
科罰金，以新臺幣壹仟元折算壹日；又犯業務過失傷害罪，處有
期徒刑月，如易科罰金，以新臺幣壹仟元折算壹日。應執行有
期徒刑陸月，如易科罰金，以新臺幣壹仟元折算壹日。
    事實及理由
一、犯罪事實：
    丙○○平日在其父所經營之雜貨店工作，以駕駛貨車載運水
    果為其附隨業務，為從事駕駛業務之人，且明知服用酒類，
    不能安全駕駛動力交通工具而駕駛，將導致注意力減低、反
    應能力趨緩，危及參與交通者之安全，致生公共危險，仍於
    民國98年8月12日20時許，在宜蘭縣羅東鎮後火車站附近飲
    用啤酒與高梁酒後，其血液內所含酒精成分影響中樞神經運
    作，對外界反應能力降低，已達不能安全駕駛動力交通工具
    之程度，猶於98年8月12日23時50分許，駕駛車牌號碼5136-
    HA號自用小貨車沿宜蘭縣羅東鎮○○路由順安往宜蘭方向行
    駛於快車道，於98年8月13日0時許，行經宜蘭縣羅東鎮○○
    路○段與公正路交岔路口，原應注意汽車駕駛人飲酒後其吐
    氣所含酒精濃度超過每公升0.25毫克以上，不得駕車，且駕
    駛人駕駛汽車，應遵守道路交通號誌之指示，而依當時天候
    晴、夜間有照明、路面無缺陷、無障礙物、視距良好，並無
    不能注意之情事，竟酒後駕車，影響駕車操控能力，導致意
    識模糊、注意力不集中，復未遵守號誌指示，逕行闖越紅燈
    右轉公正路，其貨車右前保險桿因而撞及同向右後方行駛於
    慢車道由乙○○所駕駛附載甲○○之車牌號碼277-BLB重型
    機車左前面板，致乙○○受有胸壁挫傷、左側肘挫傷、左側
    膝挫傷之傷害，甲○○受有左踝骨骨折之傷害。丙○○於肇
    事後，於到場警察知悉其為肇事人前，當場承認為自用小貨
    車之駕駛人，而自首犯行，接受裁判，嗣經警於98年8月13
    日2時24分對丙○○實施酒精測定，結果其呼氣酒精濃度高
    達每公升1.01毫克。
二、認定犯罪事實所憑之證據及理由：
  (一)被告於警詢、偵查、本院審理中之自白。
  (二)證人乙○○於警詢、偵查中之證詞。
  (三)證人甲○○於警詢、偵查中之證詞。
  (四)道路交通事故現場圖、道路交通事故調查報告表(一)(二)各1份
    。
  (五)現場及車損照片14張。
  (六)宜蘭縣政府警察局羅東分局道路交通事故當事人酒精測定紀
    錄表、刑法第185條之3案件測試觀察紀錄表、宜蘭縣政府警
    察局汽車駕駛人酒後駕車生理協調平衡檢測紀錄卡各1份。
  (七)財團法人羅許基金會羅東博愛醫院診斷證明書2張。
  (八)上開(二)至(七)所示證據，足以佐證被告首開之自白與事實相符
    。
三、論罪科刑之理由：
  (一)被告丙○○所為，係犯刑法第185條之3之不能安全駕駛動力
    交通工具罪、刑法第284條第2項前段業務過失傷害罪。
  (二)被告以一過失駕車行為，同時致告訴人乙○○、甲○○受傷
    之結果，係屬同種想像競合犯，依法從一重論以業務過失傷
    害罪。
  (三)被告所犯二罪之間，犯意各別，行為互殊，應予分論併罰。
  (四)被告酒醉駕車因而致人受傷，應依道路交通管理處罰條例第
    86條第1項規定，就所犯業務過失傷害罪部分，加重其刑至
    二分之一。
  (五)被告肇事後，於犯行被發覺前，向到場處理警察自首接受裁
    判，此有宜蘭縣警察局羅東分局道路交通事故肇事人自首情
    形紀錄表1份在卷可參，依刑法第62條前段規定，就所犯業
    務過失傷害罪部分，減輕其刑，並依法先加後減。
  (六)審酌被告有違反兒童及少年性交易防制條例之犯罪前科，此
    有臺灣高等法院被告前案紀錄表1份在卷可參，素行尚非相
    當良好，且酒後駕車常釀成車毀、人員死傷之事件，已廣為
    報章媒體所報導，被告不知心生警惕，仍無視於政府強力宣
    導酒後不得駕車之規定，猶於酒後精神已陷於意識模糊狀態
    下駕駛自用小貨車，復闖紅燈右轉，因而撞及告訴人乙○○
    、甲○○，導致告訴人乙○○、甲○○受有傷害，身體及精
    神上均受有痛苦，被告雖已與告訴人乙○○、甲○○達成民
    事和解事宜，然因另案入監執行而未履行和解內容，此有本
    院99年度交附民字第1號和解筆錄1份在卷可參，及考量被告
    於犯罪後坦承犯行，態度良好等一切情狀，分別量處如主文
    所示之刑，並均諭知易科罰金之折算標準，及定其應執行之
    刑。
四、適用之法律：
  (一)程序法方面：刑事訴訟法第273條之1第1項、第299條第1項
    前段、第310條之2。
  (二)實體法方面：刑法第185條之3、第284條第2項前段、第55條
    前段、第51條第5款、第62條前段、第41條第1項前段，道路
    交通管理處罰條例第86條第1項，刑法施行法第1條之1第1項
    、第2項前段。
本案經檢察官劉惟宗到庭執行職務。
中    華    民    國    99    年    2     月    22    日
                  刑事第二庭  法  官  蘇錦秀
以上正本證明與原本無異。
如不服本判決應於收受送達後10日內向本院提出上訴書狀，並應
敘述具體理由；其未敘述上述理由者，應於上訴期間屆滿後二十
日內向本院補提理由書（均須按他造當事人之人數附繕本）「切
勿逕送上級法院」。
                              書記官  劉晨輝
中    華    民    國    99    年    2     月    23    日
【附錄本案論罪科刑法條】
★刑法第185條之3：
服用毒品、麻醉藥品、酒類或其他相類之物，不能安全駕駛動力
交通工具而駕駛者，處1年以下有期徒刑、拘役或科或併科15萬
元以下罰金。
★刑法第284條：
因過失傷害人者，處6月以下有期徒刑、拘役或5百元以下罰金，
致重傷者，處1年以下有期徒刑、拘役或5百元以下罰金。
從事業務之人，因業務上之過失傷害人者，處1年以下有期徒刑
、拘役或1千元以下罰金，致重傷者，處3年以下有期徒刑、拘
役或2千元以下罰金。

司法院資訊處製作；財團法人民間司法改革基金會備份。
